臺灣臺中地方法院刑事判決　　　　　　　96年度易字第3251號
公　訴　人　臺灣臺中地方法院檢察署檢察官
被　　　告　甲○○
上列被告因傷害等案件，經檢察官提起公訴（九十六年度偵字第
一二三六二號），本院判決如下：
    主    文
甲○○傷害人之身體，處拘役拾日，如易科罰金，以新台幣壹
仟元折算壹日，減為拘役拾伍日，如易科罰金，以新台幣壹仟元
折算壹日；又以加害生命之事，恐嚇他人致生危害於安全，處拘
役拾日，如易科罰金，以新台幣壹仟元折算壹日，減為拘役拾
伍日，如易科罰金，以新台幣壹仟元折算壹日；應執行拘役貳拾
伍日，如易科罰金，以新台幣壹仟元折算壹日。
    犯罪事實
一、甲○○與丙○○係分別同住在台中縣大雅鄉○○路○段大明
    二巷二十五弄三號二樓、一樓之房客，而丙○○與同住上址
    二樓之房客石朱唐前因發生傷害糾紛，甲○○基於係同住之
    房客，乃心想排解雙方糾紛。甲○○遂於民國（下同）九十
    六年三月十七日凌晨零時十分許，飲用酒類後至上址一樓找
    丙○○，並用力敲打丙○○之房門，待丙○○開門後，甲○
    ○表明來意並詢問丙○○是否同意以新台幣（下同）五萬元
    或十萬元和解，丙○○因見甲○○身上有酒味且醉醺醺，為
    防衛己身安全欲向外走出房門，甲○○見丙○○不僅對其提
    議置之不理，更欲向外走出房門，竟基於普通傷害之犯意，
    以徒手用力拉扯丙○○之左手，欲阻止丙○○走出房門，致
    丙○○受有左側手部瘀傷之傷害；嗣甲○○又以加害生命之
    事向丙○○恐嚇稱：「妳如果走出房門，我要讓妳死。」等
    語，使丙○○心生畏懼，致生危害於安全。
二、案經丙○○訴由臺中縣警察局豐原分局報請臺灣臺中地方法
    院檢察署檢察官偵查起訴。
    理    由
一、訊之被告甲○○固坦承於前開時地，以徒手用力拉扯丙○○
    之左手，致丙○○受有左側手部瘀傷之傷害等情，然矢口否
    認有何恐嚇危害安全之犯行，辯稱：伊未出言恐嚇丙○○云
    云。惟查上揭犯罪事實，業據證人即告訴人丙○○迭於警詢
    、偵查中及本院審理時指證訴綦詳，並有其提出大雅澄清醫
    院出具之診斷證明書一紙附卷可憑；參以被告與告訴人素無
    嫌隙，衡情告訴人應無設詞攀誣被告之必要，顯見告訴人指
    訴被告確有上開恐嚇犯行應屬非虛。是被告上開所辯，無非
    事後卸責之詞，不足採信，事證明確，其犯行堪以認定。
二、核被告甲○○所為，係犯刑法第二百七十七條第一項之傷害
    人之身體罪、同法第三百零五條以加害生命之事，恐嚇他人
    致生危害於安全罪。被告所犯上開二罪，犯意各別，犯罪構
    成要件不同，應予分論併罰。爰審酌被告因欲調解告訴人與
    他人之傷害糾爭，致誤觸刑責及其犯罪之動機、目的、手段
    、告訴人受傷程度、對社會所生危害與犯罪後坦承部分犯行
    等一切情狀，分別量處如主文所示之刑，並均諭知易科罰金
    之折算標準，以示懲儆。又被告所犯上開二罪之犯罪時間均
    在九十六年四月二十四日以前，查無中華民國九十六年罪犯
    減刑條例不予減刑之情形，均應依同條例第二條第一項第三
    款之規定減其宣告刑二分之一，即各減為拘役十五日，並均
    諭知如易科罰金，以新台幣一千元折算一日，且定其應執行
    拘役二十五日，如易科罰金，以新台幣一千元折算一日。
三、據上論斷，應依刑事訴訟法第二百九十九條第一項前段，刑
    法第二百七十七條第一項、第三百零五條、第四十一條第一
    項前段、第五十一條第六款，刑法施行法第一條之一，中華
    民國九十六年罪犯減刑條例第二條第一項第三款、第七條、
    第九條，判決如主文。
本案經檢察官乙○○到庭執行職務。
中　　華　　民　　國　　96　　年　　7 　　月　　18　　日
                  刑事第三庭    法  官  朱光國
上正本證明與原本無異。
如不服本判決，應於送達後十日內向本院提出上訴狀（須附繕
本），上訴於台灣高等法院台中分院。
                                書記官  洪明霞
中　　華　　民　　國　　96　　年　　7 　　月　　18　　日
附錄論罪科刑法條
刑法第277條：
傷害人之身體或健康者，處3年以下有期徒刑、拘役或1千元以下
罰金。
犯前項之罪因而致人於死者，處無期徒刑或7年以上有期徒刑；
致重傷者，處3年以上10年以下有期徒刑。
刑法第305條：
以加害生命、身體、自由、名譽、財產之事，恐嚇他人致生危害
於安全者，處2年以下有期徒刑、拘役或3百元以下罰金。
